zh-CN: 饮食/烟酒 > 饮料/饮品 > 冲泡饮料粉: 冰茶冲剂; 柠檬水冲剂; 运动饮料冲剂
fr: Alimentation, boissons et tabac > Boissons > Mélanges pour boissons en poudre: Préparations pour thé glacé; Préparations pour limonade; Préparations pour boissons pour sportifs
nb: Mat, drikkevarer og tobakk > Drikkevarer > Drikkeblandinger i pulverform: Istedblandinger; Limonadeblandinger; Sportsdrikkblandinger
pt-BR: Alimentos, bebidas e tabaco > Bebidas > Misturas para bebidas: Misturas para chá gelado; Misturas para limonada; Misturas para bebidas esportivas
en: Food, Beverages & Tobacco > Beverages > Powdered Beverage Mixes: Iced Tea Mixes; Lemonade Mixes; Sports Drink Mixes
cs: Jídlo, pití a tabák > Nápoje > Instantní nápoje: Směsi na ledový čaj; Směsi na limonády; Směsi na sportovní nápoje
lt-LT: Maistas, gėrimai ir tabakas > Gėrimai > Miltelių pavidalo gėrimų mišiniai: Ledinės arbatos mišiniai; Limonadų mišiniai; Sportinių gėrimų mišiniai
vi: Thực phẩm, đồ uống và thuốc lá > Đồ uống > Bột pha đồ uống: Bột pha trà đá; Bột pha nước chanh; Bột pha đồ uống thể thao
ja: 食品・飲料 > 飲料 > ドリンクミックス: アイスティーミックス; レモネードミックス; スポーツドリンクミックス
tr: Yiyecek, İçecekler ve Tütün Mamülleri > Alkollü ve Alkolsüz İçecekler > İçecek Karışımları: Buzlu çay karışımları; Limonata karışımları; Sporcu içeceği karışımları
fi: Ruoka, juoma ja tupakkatuotteet > Juomat > Juomasekoitejauheet: Jääteejauheet; Limonadijauheet; Urheilujuomajauheet
el: Τρόφιμα, ποτά & προϊόντα καπνού > Ποτά > Μείγματα ποτών σε σκόνη: Μείγματα παγωμένου τσαγιού; Μείγματα λεμονάδας; Μείγματα αθλητικών ποτών
ko: 식품/음료/담배 > 음료 > 분말형 음료 믹스: 아이스티 믹스; 레모네이드 믹스; 스포츠 음료 믹스
pl: Żywność, napoje i tytoń > Napoje > Mieszanki napojów w proszku: Mieszanki do mrożonej herbaty; Mieszanki do lemoniady; Mieszanki do napojów izotonicznych
th: อาหาร เครื่องดื่ม และยาสูบ > เครื่องดื่ม > ส่วนผสมเครื่องดื่มแบบผง: ผงชงชาเย็น; ผงชงเลมอนเนด; ผงชงเกลือแร่
nl: Eten, drinken en tabak > Drinken > Oploslimonades: IJstheemixen; Limonademixen; Sportdrankmixen
da: Fødevarer, drikkevarer og tobak > Drikkevarer > Drinksmiksere: Istepulver; Limonadepulver; Pulver til sportsdrikke
sv: Mat, dryck och tobak > Drycker > Dryckesmixar i pulverform: Iste-pulver; Lemonadpulver; Sportdryckspulver
de: Nahrungsmittel, Getränke & Tabak > Getränke > Getränkepulver: Eisteepulver; Limonadenpulver; Sportgetränkepulver
es: Alimentación, bebida y tabaco > Bebidas > Bebidas mezcladas: Mezclas para té helado; Mezclas para limonada; Mezclas para bebidas deportivas
bg-BG: Храна, напитки и тютюневи изделия > Напитки > Прахообразни смеси за напитки: Смеси за студен чай; Смеси за лимонада; Смеси за спортни напитки
ru: Продукты, напитки и табачные изделия > Напитки > Порошковые смеси для приготовления напитков: Смеси для холодного чая; Смеси для лимонада; Смеси для спортивных напитков
sk-SK: Potraviny, nápoje a tabakové výrobky > Nápoje > Nápojové zmesi v prášku: Zmesi na ľadový čaj; Limonádové zmesi; Športové nápojové zmesi
pt-PT: Comida, bebidas e tabaco > Bebidas > Misturas de bebidas em pó: Misturas para chá gelado; Misturas para limonada; Misturas para bebidas desportivas
hr-HR: Hrana, piće i duhan > Pića > Praškaste mješavine za napitke: Mješavine za ledeni čaj; Mješavine za limunadu; Mješavine za sportska pića
ro-RO: Alimente, băuturi și tutun > Băuturi > Amestecuri pentru băuturi sub formă de pudră: Mixuri pentru ceai rece; Mixuri pentru limonadă; Mixuri pentru băuturi sportive
hu: Élelmiszerek, italok és dohányáru > Italok > Por alakú italkeverékek: Jegesteaporok; Limonádéporok; Sportitalporok
it: Cibo, bevande e tabacco > Bevande > Miscele bevande: Preparati per tè freddo; Preparati per limonata; Preparati per bevande sportive
zh-TW: 食物、飲料和菸草 > 飲料 > 沖泡式飲品: 冰茶沖泡粉; 檸檬特調沖泡包; 運動飲料沖泡粉
sl-SI: Hrana, pijača in tobak > Pijače > Mešanice pijač v prahu: Mešanice za ledeni čaj; Mešanice za limonado; Mešanice za športne pijače